臺灣高等法院民事裁定
111年度抗字第560號
抗  告  人  林宏逵
訴訟代理人  孫銘豫律師
            楊舒婷律師
相  對  人  翁誌成
            翁漢  
            翁龍場

            翁重德
上列當事人間確認派下權存在等事件，抗告人對於中華民國111
年3月23日臺灣臺北地方法院111年度訴字第1326號裁定關於訴訟
標的價額核定部分提起抗告，本院裁定如下：
    主  文
原裁定關於核定訴訟標的價額部分廢棄。
本件訴訟標的之價額應核定為新臺幣貳佰柒拾玖萬壹仟壹佰陸拾
玖元。
    理  由
一、按訴訟標的之價額，由法院核定。核定訴訟標的之價額，以
    起訴時之交易價額為準；無交易價額者，以原告就訴訟標的
    所有之利益為準。以一訴主張數項標的者，其價額合併計算
    之。民事訴訟法第77條之1第1項、第2項、第77條之2第1項
    本文分別定有明文。次按確認祭祀公業派下權存在與否事件
    ，有因財產權而起訴之性質，其訴訟標的價額之核定，應依
    該祭祀公業之總財產價額中訟爭派下權所佔比例，計算其價
    額（最高法院89年度台抗字第453號裁定意旨參照）。
二、抗告人於原法院起訴請求確認其對祭祀公業翁貴之派下權比
    例1/36存在，及相對人翁誌成、翁漢、翁龍場、翁重德(下
    合稱相對人，分稱其名)對祭祀公業翁貴之派下權比例依序
    為1/6、1/6、1/3、1/6不存在。經查：
  ㈠抗告人請求確認其對祭祀公業翁貴之派下權比例1/36存在部
    分：查祭祀公業翁貴之總財產僅有原有新北市○○區○○段○000
    地號土地收歸國有之徵收補償金新臺幣(下同)5480萬8408元
    ，有新北市地籍清理土地囑託登記國有清冊足憑(見原審卷
    一第65頁)，依祭祀公業翁貴總財產價額按抗告人之派下權
    比例計算，此部分訴訟標的價額應核定為152萬2456元【計
    算式：00000000/36=0000000.78，元以下四捨五入】。
  ㈡抗告人請求確認翁誌成、翁漢、翁龍場、翁重德對祭祀公業
    翁貴之派下比例依序為1/6、1/6、1/3、1/6不存在部分：查
    祭祀公業翁貴總財產為5480萬8408元，已如前述，而抗告人
    否認相對人之派下權比例合計為5/6【計算式：(1/6)+(1/6)
    +(1/3)+(1/6)=(5/6)】，價額合計為4567萬3673.33元【計
    算式：00000000×5/6=00000000.33】，抗告人主張其派下權
    比例為1/36，否認相對人派下權所受利益按其派下權比例計
    算為126萬8713元【計算式：00000000.33/36=0000000.15，
    元以下四捨五入】 ，則此部分訴訟標的價額應核定為126萬
    8713元。
  ㈢末按抗告人以一訴請求確認其對祭祀公業翁貴之派下權存在
    ，及請求確認相對人對祭祀公業翁貴之派下權不存在，參酌
    民事訴訟法第77條之2第1項本文規定，應合併計算其價額。
    則抗告人提起本件訴訟，其訴訟標的價額應核定為279萬116
    9元【計算式：0000000+0000000=0000000】。
三、綜上所述，本件訴訟標的價額應核定為279萬1169元，乃原
    裁定竟核定訴訟標的價額為6030萬6633元，尚有未洽。抗告
    意旨指摘原裁定此部分不當，聲明廢棄，為有理由。
四、據上論結，本件抗告為有理由，爰裁定如主文。
中　　華　　民　　國　　111 　年　　5 　　月　　25　　日
                  民事第十庭
                      審判長法  官  黃嘉烈
                            法  官  高明德
                            法  官  何君豪
正本係照原本作成。
本裁定除以適用法規顯有錯誤為理由外，不得再抗告。如提起再
抗告，應於收受送達後10日內委任律師為代理人向本院提出再抗
告狀。並繳納再抗告費新臺幣１千元。
中　　華　　民　　國　　111 　年　　5 　　月　　25　　日

  　　　　　　　　　　　　　書記官  陳奕伃